【裁判字號】    94,易,1542
【裁判日期】    950515
【裁判案由】    竊盜
【裁判全文】
臺灣高雄地方法院刑事判決              94年度易字第1542號
公  訴  人  臺灣高雄地方法院檢察署檢察官
被      告  乙○○
                    （現於臺灣高雄第二監獄執行中）
上列被告因竊盜案件，經檢察官提起公訴（94年度偵字第18010
號）及移送併辦（94年度偵字第28897 號、95年度偵字第210 號
），本院改依簡式審判程序判決如下：
    主  文
乙○○連續竊盜，累犯，處有期徒刑壹年。
    事  實
一、乙○○前曾因偽造文書及恐嚇取財等案件，經本院分別判處
    有期徒刑8 月、6 月確定，應執行有期徒刑1 年，嗣於民國
    94 年3月30日執行完畢，竟仍不知悔改，基於意圖為自己不
    法所有之概括犯意，連續為下列行為：
    (1)94年5 月8 日於高雄市○○區○○路18號「港都網」，見
      該店服務員庚○○所有之NOKIA 牌2650型、BENTEN牌298
      型之行動電話各1 支（價值約新台幣【下同】5000元、
      4500 元） 放置於桌上，竟趁其不注意之際，徒手竊取之
      ，得手後供己使用。
    (2)94年8 月4 日凌晨2 時許，在高雄市○○區○○路882 號
      「伊媚琥網咖店」，見該店顧客丁○○將其所有BENQ牌行
      動電話1 支（價值約8500元）放置於桌上，乃趁其不注意
      之際，徒手竊取之，得手後離去。
    (3)94年8 月4 日晚上11時許，在高雄市○○區○○路651 號
      2 樓「戰將網咖」內，趁該店顧客丙○○不注意之際，徒
      手竊取丙○○所有之VK900 牌行動電話1 支（價值約1700
      0 元），得手後迅速離去。
    (4)94年8 月5 日凌晨1 時10分許，在高雄市○○區○○路62
      2 號「藍語網路生活館」，見甲○○所有之NOKIA 牌2600
      型之行動電話1 支（價值約1000元）放置於電腦桌上，乃
      趁其不注意之際，徒手竊取之得手後離去。
    (5)94年7 月29日晚上9 時許，在高雄市前金區○○○路59號
      「大立百貨公司」11樓湯姆熊育樂世界內，見戊○○所有
      之手提包（內有現金518 元、聲寶牌行動電話1 支、LV手
      提包1 只、小皮夾1 個及身分證、駕照、健保卡各1 張，
      總計價值約32518 元）放置於賽車遊戲機旁，竟趁其專注
      於賽車遊戲時，徒手竊取之，得手後欲離去之際，為戊○○友人鄭年宏發現而報警查獲。
二、案經高雄市政府警察局三民第二分局、楠梓分局報告臺灣高
    雄地方法院檢察署檢察官偵查起訴及移送併辦。
    理  由
一、本件被告乙○○所犯為死刑、無期徒刑、最輕本刑為3 年以
    上有期徒刑以外之罪，其於準備程序進行中，就被訴事實為
    有罪之陳述，經受命法官告知簡式審判程序之旨，並聽取當
    事人之意見後，本院合議庭裁定由受命法官獨任進行簡式審
    判程序，合先敘明。
二、上揭事實，業據被告坦承不諱，核與被害人庚○○、丁○○
    、丙○○、甲○○及當場查獲被告之證人鄭年宏於警詢陳述
    情節相符，並有BENQ-M350 、NOKIA-2600、VK-900型行動電
    話各1 支、現金518 元、聲寶牌行動電話1 支、LV皮包、小
    皮夾各1 個、身分證、駕照、健保卡各1 張扣案可佐（業分
    經丁○○、丙○○、甲○○、戊○○領回）。被告自白與事
    實相符，事證明確，其上開犯行足堪認定，應依法論科。
三、核被告所為係犯刑法第320 條第1 項之竊盜罪。其先後多次
    竊盜犯行，時間緊接，手法相同，且犯罪構成要件相同，顯
    係出於概括之犯意為之，應依刑法第56條連續犯之規定，以
    1 罪論，依情節最重之犯罪事實(5)之竊盜罪論處，並加重其
    刑。被告前曾因偽造文書及恐嚇取財等案件，分別經本院判
    處有期徒刑8 月、6 月確定，應執行有期徒刑1 年，嗣於94
    年3 月30日執行完畢，有臺灣高等法院被告前案紀錄表在卷
    可稽，其受有期徒刑執行完畢後，5 年以內再犯本件有期徒
    刑以上之罪，為累犯，應依刑法第47條之規定加重其刑，並
    依刑法第70條之規定遞加重之。臺灣高雄地方法院檢察署檢
    察官94年度偵字第28897 號、95年度偵字第210 號移送併辦
    部分，與起訴部分有裁判上一罪之連續犯關係，檢察官就犯
    罪事實一部起訴，依刑事訴訟法第267 條規定，其效力及於
    全部，法院自有權一併審理，附此敘明。爰審酌被告不思循
    正當途徑換取所需，企圖不勞而獲竊取他人財物（價值總計
    約67618 元），危害不輕，惟念其犯後坦承犯行、態度尚可
    等一切情狀，量處如主文所示之刑，以示懲儆。公訴人另以
    被告多次竊盜犯行，請求依竊盜犯贓物犯保安處分條例第3
    條第1 項第1 款之規定，併予諭知應於刑之執行前令入勞動
    場所強制工作。經查：被告前曾於91年間因竊盜案件經本院
    高雄簡易庭判處罰金4000銀元，距離本次竊盜犯行已有約有
    3 年，尚難認其已犯罪成習，尚無適用竊盜犯贓物犯保安處
    分條例規定之餘地，本院認量處前開刑期，已足懲處其連續
    竊盜之犯行，爰不併依法宣告強制工作，併此敘明。
據上論斷，應依刑事訴訟法第273 條之1 第1 項、第299 條第1
項前段，刑法第56條、第47條、第320 條第1 項，罰金罰鍰提高
標準條例第1 條前段，判決如主文。
本案經檢察官己○○到庭執行職務。
中    華    民    國    95    年    5     月    15    日
                  刑事第一庭    法  官  陳宛榆
以上正本證明與原本無異。
如不服本判決，應於判決送達後10日內，向本院提出上訴狀。
中    華    民    國    95    年    5     月    17    日
                                書記官  劉企萍
附錄本判決論罪法條
中華民國刑法第320條
(普通竊盜罪、竊佔罪)
意圖為自己或第三人不法之所有，而竊取他人之動產者，為竊盜
罪，處5 年以下有期徒刑、拘役或500 元以下罰金。
意圖為自己或第三人不法之利益，而竊佔他人之不動產者，依前
項之規定處斷。
前二項之未遂犯罰之。


司法院資訊處製作；財團法人民間司法改革基金會備份。
